臺灣高等法院臺南分院刑事判決　　　　100年度上訴字第534號
上　訴　人
即　被　告　江嘉偉
選任辯護人　　李季錦律師（扶助律師）
上列上訴人因毒品危害防制條例案件，不服臺灣嘉義地方法院99
年度訴字第937號中華民國100年3月31日第一審判決（起訴案號
：臺灣嘉義地方法院檢察署99年度偵字第2074、3300、3301；99
年度毒偵字第386號），提起上訴，本院判決如下：
    主  文
原判決關於江嘉偉所犯附表編號二部分及定應執行刑部分均撤銷
。
江嘉偉犯如附表編號二所示之罪，處如附表編號二所示之宣告刑
。
其餘上訴駁回。
第二項撤銷部分所處之刑與其餘上訴駁回部分所處之刑，應執行
有期徒刑貳年拾壹月，附表編號二、三所宣告沒收之物併執行之
。
    事  實
一、江嘉偉與吳宗祐（民國80年5月20日生，已撤回上訴確定）
    均明知愷他命屬毒品危害防制條例第2條第2項第3款所列之
    第三級毒品，不得非法販賣。詎仍為下述行為：
  (一)江嘉偉基於販賣第三級毒品愷他命以營利之犯意，以門號0
    000000000行動電話為聯絡工具，於如附表編號二
    所示之時間、地點，以如附表編號二所示之價格，販賣第三
    級毒品愷他命與如附表編號二所示之人牟利。
  (二)江嘉偉與吳宗祐共同基於販賣第三級毒品愷他命以營利之犯
    意聯絡，以門號0000000000行動電話為聯絡工具
    ，由江嘉偉先接聽如附表編號三所示之人來電，與其約定購
    買毒品之地點後，由江嘉偉駕車搭載吳宗祐前往交易地點，
    待接近該地點時，由吳宗祐撥打電話予如附表編號三所示之
    人表示已到達，再於如附表編號三所示之時間、地點，以如
    附表編號三所示之價格，販賣第三級毒品愷他命與如附表編
    號三所示之人牟利。
  (三)嗣為警循線於99年4月18日凌晨4時10分許，在嘉義市○○路
    870巷巷口查獲江嘉偉、吳宗祐，並在江嘉偉所駕駛車牌號
    碼九七七五—ＱＢ號自用小客車車內扣得江嘉偉、吳宗祐所
    共有供販賣第三級毒品愷他命所用之ＳＡＭＳＵＮＧＡＮＹ
    ＣＡＬＬ牌行動電話1支（使用之門號000000000
    0ＳＩＭ卡非江嘉偉，吳宗祐2人所有）。江嘉偉嗣於偵查
    及審判中均自白上開(一)、(二)販賣第三級毒品愷他命之事實。
二、案經嘉義市政府警察局第一分局報告臺灣嘉義地方法院檢察
    署檢察官偵查起訴。
    理  由
壹、程序部分
    按被告以外之人於審判外之陳述雖不符刑事訴訟法第159條
    之1至第159條之4等4條之規定，而經當事人於審判程序同意
    作為證據，法院審酌該言詞陳述或書面陳述作成時之情況，
    認為適當者，亦得為證據；當事人、代理人或辯護人於法院
    調查證據時，知有刑事訴訟法第159條第1項不得為證據之情
    形，而未於言詞辯論終結前聲明異議者，視為有前項之同意
    ，同法第159條之5定有明文。本件檢察官、被告及辯護人於
    本院準備程序及審理時對於本件判決所引用之書面及非書面
    等證據資料之均同意有證據能力（見本院卷第66-67頁、84
    頁），於本院逐一提示後，迄於言詞辯論終結前亦均未聲明
    異議，經審酌該等證據作成時之情況，核無違法取證或其他
    瑕疵，認為以之作為本案之證據亦屬適當，故自有證據能力
    ，合先敘明。
貳、實體部分
一、查關於附表編號二、三所示販賣愷他命之犯罪事實，業據被
    告江嘉偉於警詢、偵查、原審及本院審理中均坦承不諱（各
    詳如附表證據欄所示），核與如附表證據欄所示證人戴宗祐
    於警詢、偵查證述情節相符，且與同案被告吳宗祐於原審供
    述販賣愷他命與戴宗祐之情節相合，此外並有嘉義市政府警
    察局第一分局99年4月18日自願搜索同意書、搜索扣押筆錄
    、扣押物品目錄表、扣押物品收據（受搜索人：江嘉偉，見
    嘉市警一偵字第09 90001612號卷第35-39頁）、99年4月17
    日江嘉偉與陳子欣之監聽譯文（見99偵330 0號卷第11-12頁
    ）、99年4月18日吳宗祐與戴琮祐之監聽譯文（見99偵3300
    號卷第14頁）、臺灣嘉義地方法院通訊監察書99年度聲監字
    第138號及電話附表（自99年4月15日10時起至99年5月14日
    10 時止，監聽0000-0 00000，見99偵3300號卷第142-145頁
    ）及99年12月9日、99年12月15日臺灣嘉義地方法院辦理刑
    事案件電話紀錄查詢表共4紙（見原審卷一第56、65-66、73
    頁）附卷可稽，復有上開ＳＡＭＳＵＮＧＡＮＹＣＡＬＬ牌
    行動電話1支扣案可資佐證，堪認被告江嘉偉上開任意性自
    白與事實相符，應屬可信。惟被告於本院審理中辯稱販賣給
    陳子欣之愷他命不是新臺幣（下同）1900元；辯護人則辯稱
    依證人陳子欣所證應只販賣500元愷他命等語。按被告之自
    白，不得作為有罪判決之唯一證據，仍應調查其他必要之證
    據，以察其是否與事實相符，刑事訴訟法第156條第2項定有
    明文。被告固於警、偵訊及原審中供稱販賣2件愷他命給陳
    子欣，共1900元等語。然證人陳子欣於警、偵訊中則均堅稱
    向被告只購買1包500元之愷他命等語（見嘉市警一偵000000
    0000號卷第10-11頁；99偵3300號卷第99-101頁），是證人
    所證與被告所述顯有不符。原審係如何認定被告自白販賣愷
    他命與陳子欣之對價1900元係與事實相符則未見原審加以說
    明，而除被告原審之自白外別無其他補強證據足認此次販賣
    之愷他命確為2包共1900元，因此，依罪疑唯輕有利被告之
    原則，自應認定被告販賣與陳子欣之愷他命係1包500 元之
    愷他命。本案事證明確，被告江嘉偉犯行堪以認定，應依法
    論科。
二、又查愷他命物稀價昂，為政府嚴予取締之物，苟被告從事販
    賣時無利可圖，尚無甘冒被移送法辦之危險，平白從事販賣
    之理，是其所販入之價格必較其所出售之價格低廉，而從中
    賺取買賣之差價牟利。被告於原審審理時固供承賣給陳子欣
    的2包1900元愷他命賺250元；賣給戴宗祐的1包1000元賺100
    元等語（見原審卷二43頁）。但被告於本院審理中既辯稱只
    賣1包500愷他命給陳子欣，則被告於原審所稱可賺250元顯
    然有誤。再與共同被告吳宗祐賣與戴宗祐1000元愷他命部分
    ，依共同被告吳宗祐於原審所述每2000元愷他命可賺400元
    （見原審卷二40、41頁），則賣10000元愷他命與戴宗祐應
    不可能只獲利100元，應係200元較為合理。依此計算，則被
    告賣500元愷他命給陳子欣應係獲利100元方與事實相符。惟
    不論被告實際獲利若干，被告有【營利】意圖乃甚為明確。
三、論罪科刑
  (一)核被告江嘉偉就附表編號二、三所示犯罪事實所為，均係犯
    毒品危害防制條例第4條第3項之販賣第三級毒品罪。被告江
    嘉偉與同案被告吳宗祐就附表編號三所示販賣第三級毒品犯
    行，有犯意之聯絡及行為之分擔，均為共同正犯。江嘉偉就
    附表編號二、三所示犯罪事實持有之第三級毒品愷他命均無
    積極證據足資證明純質淨重均達20公克以上，依法自不成立
    持有第三級毒品罪，併此敘明。被告所犯如附表編號二、三
    所示各罪，犯意各別，行為獨立，難謂係基於同一販賣毒品
    犯意之反覆、延續實行，依社會通念，殊難認以評價為一罪
    為適當，自不得認僅成立集合犯之包括一罪，而應予分論併
    罰，公訴人認被告上述販賣毒品之犯行，應論以集合犯（見
    原審卷二第44頁），尚有誤會。
  (二)被告江嘉偉於偵查及審判中均自白附表編號二、三販賣第三
    級毒品愷他命犯行，應各依毒品危害防制條例第17條第2項
    之規定減輕其刑。另被告江嘉偉雖辯稱：其於警詢已供出所
    販賣與陳子欣之第三級毒品愷他命來源係廖濠毅，應有毒品
    危害防制條例第17條第1項規定之適用云云。惟按98年5月20
    日修正公布之毒品危害防制條例第17條第1項所稱「供出毒
    品來源」，依該條項文義及立法目的解釋，係指供出與其所
    犯同條例第4條至第8條、第10條或第11條之罪有關之本案毒
    品來源而言。若被告所供出之毒品來源與其所犯之本案無關
    ，而係另案犯罪之毒品來源，縱警方因而查獲其他正犯或共
    犯，祇能就其所犯另案依上述規定減輕或免除其刑，尚不能
    就與其供出毒品來源無關之本案予以減輕或免除其刑（最高
    法院100年度臺上字第451 號判決意旨參照）。查被告江嘉
    偉於警詢時確有供稱向廖濠毅購買愷他命，偵查人員依被告
    江嘉偉之警詢供述聲請通訊監察書對廖濠毅之行動電話實施
    監聽後，發現廖濠毅確實有販賣愷他命之事實，因後來廖濠
    毅更換電話，無法再追查，故未移送廖濠毅販賣愷他命予被
    告江嘉偉部分，僅移送廖濠毅販賣愷他命予賴映如、龔敬堯
    部分等情，業據承辦人員即行政院海岸巡防署中部地區巡防
    局嘉義機動查緝隊劉尚弦於原審證述明確（見原審卷一第12
    6-128頁）；又檢察官嗣就廖濠毅販賣愷他命犯行提起公訴
    ，並經原審另案以99年度訴字第803號判決判處廖濠毅有期
    徒刑三年二月在案，有原審99年度訴字第803號判決書附卷
    可稽（見原審卷一第67-68頁），依上開原審99年度訴字第
    803號判決之犯罪事實所載，僅有廖濠毅販賣愷他命與賴映
    如、龔敬堯部分，並無任何有關廖濠毅販賣愷他命與被告江
    嘉偉之犯罪事實記載，難謂有因被告江嘉偉供出愷他命毒品
    來源，而查獲本案其他正犯或共犯之情形，即無毒品危害防
    制條例第17條第1項規定之適用。何況縱被告有供出毒品來
    源，但仍須有其他補強證據，始得認定被告所供之上游有販
    賣毒品之事實，本件被告雖供稱毒品來源係來自廖濠毅，惟
    此外別無其他補強證據，是檢察官自無法僅憑被告之供述而
    起訴廖濠毅有販賣愷他命與被告之犯行，故與毒品危害防制
    條例第17條第1項規定尚屬有間。
  (三)又查被告江嘉偉於如附表編號二所示時間、地點販賣第三級
    毒品與陳子欣，戕害他人身體健康，固屬非是，然其惡性與
    犯罪情節較諸大量走私進口或長期販賣毒品之「大盤」、「
    中盤」毒販顯有重大差異，對社會治安及國民健康所造成之
    危害亦較輕微，而被告之獲利亦僅區區100而已，已如前述
    ，且被告江嘉偉於警詢供出向廖濠毅購買愷他命，對廖濠毅
    因而遭查獲販賣第三級毒品愷他命犯行亦有助益，足認其犯
    罪情狀顯可憫恕，在客觀上足以引起一般人同情，認科以最
    低度刑仍嫌過重，爰就被告江嘉偉所犯如附表編號二所示之
    罪，依刑法第59條規定，酌量減輕其刑，並遞減之。另被告
    江嘉偉辯護人辯護意旨雖稱：被告江嘉偉年輕識淺、思慮不
    週始為本案犯行，惟犯罪所得均不高，請就被告所犯上開附
    表編號三之販賣第三級毒品罪部分，亦依刑法第59條酌減其
    刑，並宣告緩刑云云。惟查被告江嘉偉所犯附表編號三部分
    之犯罪事實，就犯罪當時並無特殊之原因與環境，在客觀上
    足以引起一般同情，而顯然可憫恕，本院認為被告江嘉偉此
    部分犯行尚無刑法第59條所規定之情狀，爰不予酌減，亦無
    從為緩刑之諭知，併此敘明。
四、撤銷改判及維持原判理由：
  (一)撤銷改判部分：
  1.原審以被告所犯附表編號二所示之犯行罪證已明確，因予論
    罪科刑，固非無見。惟查：(1)被告販賣與陳子欣之愷他命數
    量及價金若干？被告於警、偵訊及原審供稱係販賣2包共190
    0元，而證人陳子欣則於警、偵訊證稱只購買1包500元，明
    顯不同，然原判決並未記載購買之數量若干，亦未說明何以
    認定係販賣1900元，自有判決不備理由之違誤；且被告及辯
    護人於本院審理中主張應如證人所證僅販賣1包500元之愷他
    命與陳子欣，依罪疑唯輕原則，本院認被告應係販賣1包500
    元之愷他命與陳子欣，已如前述，則此部分應沒收之犯罪所
    得應僅500元，是原判決此部分之認事用法自有未洽。(2)又
    按刑法第38條第1項第3款所載因犯罪所得之物，按照同條第
    3項規定，以屬於犯人者為限，始得沒收，則第三人對於該
    物在法律上得主張權利者，自不在得沒收之列（最高法院21
    年上字第589號判例參照）。被告江嘉偉所為附表編號二之
    販賣愷他命犯行係其單獨所為，而扣案ＳＡＭＳＵＮＧＡＮ
    ＹＣＡＬＬ牌行動電話1支既係與同案被告吳宗祐所共有，
    則吳宗祐自得對該行動電話主張所有權，參諸上開最高法院
    判例意旨所示，則於本案自不得對該行動電話宣告沒收。原
    判決於此部分就該行動電話併宣告沒收，自有未洽。是被告
    主張原判決此部分量刑過重或未適用毒品危害防制條例第17
    條第1項規定減輕其刑云云，因而指摘原判決不當，雖均無
    理由；但被告上訴主張附表編號二部分僅販賣1包500元之愷
    他命與陳子欣部分，則為有理由，且原判決此部分尚有前開
    其餘之違誤處，自應由本院將原判決關於被告所犯附表編號
    二部分及定應執行刑部分予以撤銷改判。
  2.爰審酌被告江嘉偉係高中肄業之智識程度，年輕力盛，肢體
    健全，不思勞動獲取報酬竟販賣毒品牟利，又其販賣毒品之
    數量、次數、所得及對國人身心及社會治安之危害程度，被
    告江嘉偉犯後於警、偵訊、原審及本院審理中均坦承全部犯
    行等一切情狀，量處如主文第2項所示之刑，以資懲儆。
  3.沒收：
    扣案之ＳＡＭＳＵＮＧＡＮＹＣＡＬＬ牌行動電話1支，雖
    係被告所使用供犯本件附表編號二之販賣第三級毒品罪所用
    之物，惟係被告江嘉偉與同案被告吳宗祐所共有之物，業據
    被告江嘉偉與吳宗祐於原審供稱在卷（見原審卷二第38頁）
    ，參諸上開最高法院判例意旨所示，則於此部分自不得對該
    行動電話諭知沒收。另門號0000000000ＳＩＭ卡
    1枚，亦非以被告名義申請，有行動電話申請人資料在卷可
    稽（見原審卷一第86頁），復無其他證據證明為被告所有，
    且非絕對義務沒收之物，爰不為沒收之宣告，併予敘明。被
    告江嘉偉販毒如附表編號二交易金額欄所示之金額，為其因
    犯販賣第三級毒品罪所得之財物，雖未扣案，仍應依毒品危
    害防制條例第19條第1項規定諭知沒收，如全部或一部不能
    沒收時，以其財產抵償之。
  (二)維持原判決部分
    另原審依調查證據結果，就被告所犯附表編號三部分，以被
    告此部分所為罪證已明確，因而適用毒品危害防制條例第4
    條第3項、第17條第2項、第19條第1項，刑法第11條前段、
    第28條之規定，並審酌被告江嘉偉係高中肄業之智識程度，
    年輕力盛，肢體健全，不思勞動獲取報酬竟販賣毒品牟利，
    又其販賣毒品之數量、次數、所得及對國人身心及社會治安
    之危害程度，被告江嘉偉犯後於警、偵訊及審理中均坦承全
    部犯行等一切情狀，量處有期徒刑二年十月，以資懲儆。並
    敘明本件扣案之ＳＡＭＳＵＮＧＡＮＹＣＡＬＬ牌行動電話
    1支（不含所使用門號0000000000ＳＩＭ卡），
    係被告2人共同所有，且使用為供犯本件附表編號三之販賣
    第三級毒品罪所用之物，業據被告江嘉偉及共同被告吳宗祐
    於原審供承在卷（見原審卷二第38頁），爰依毒品危害防制
    條例第19條第1項之規定宣告沒收。又被告江嘉偉、吳宗祐
    共同販毒如附表編號三交易金額欄所示之金額，為因犯販賣
    第三級毒品罪所得之財物，雖未扣案，仍應依毒品危害防制
    條例第19條第1項規定諭知連帶沒收，如全部或一部不能沒
    收時，以被告江嘉偉、吳宗祐之財產連帶抵償之。併說明門
    號0000000000ＳＩＭ卡1枚，固係被告吳宗祐、
    江嘉偉供犯本案附表編號三販賣第三級毒品罪所用之物，惟
    上開ＳＩＭ卡非以被告2人名義申請，有行動電話申請人資
    料在卷可稽（見原審卷一第86頁），復無其他證據證明為被
    告所有，且非絕對義務沒收之物，爰不為沒收之宣告。本院
    經核原判決就此部分認事用法俱無不合，量刑亦稱妥適。被
    告上訴意旨仍執前詞，辯稱原判決量刑過重有違比例原則，
    又未適用刑法第59條減輕其刑云云，而指摘原判決不當，非
    有理由，應予駁回。併就此部分與前開撤銷改判部分所處有
    期徒刑定應執行刑如主文第4項所示之刑。
據上論斷，應依刑事訴訟法第368條、第369條第1項前段、第364
條、第299第1項前段，毒品危害防制條例第4條第3項、第17條第
2項、第19條第1項，刑法第11條前段、第51條第5款、第59條，
判決如主文。
本案經檢察官郭珍妮到庭執行職務。
中    華    民    國   100    年    9    月     15    日
                  刑事第四庭   審判長法  官  吳志誠
                                     法  官  吳森豐
                                     法  官  彭喜有
以上正本證明與原本無異。
如不服本判決應於收受送達後10日內向本院提出上訴書狀，其未
敘述上訴理由者，並得於提起上訴後10日內向本院補提理由書（
均須按他造當事人之人數附繕本）「切勿逕送上級法院」。
                                     書記官  黃子起
中    華    民    國   100    年    9     月    15    日
附錄本案論罪科刑法條全文：
毒品危害防制條例第4條第3項
製造、運輸、販賣第三級毒品者，處 5 年以上有期徒刑，得併
科新臺幣 7 百萬元以下罰金。
附表：
┌──┬───┬────┬──────┬──────┬──────┬────────────┬────────────┐
│編號│行為人│販賣對象│時        間│地        點│交易金額    │證                    據│罪  名  及  宣  告  刑  │
│    │      │        │            │            │（新臺幣）  │                        │                        │
├──┼───┼────┼──────┼──────┼──────┼────────────┼────────────┤
│一  │吳宗祐│黃馨慧  │九十九年四月│嘉義市○○路│二千元      │１被告吳宗祐於警詢（見第│                        │
│    │      │        │十七日晚上九│與友愛路路口│            │  三三○一號偵查卷第二五│                        │
│    │      │        │時二十九分許│之七—一一便│            │  頁）、偵查（見第三三○│                        │
│    │      │        │            │利超商外，吳│            │  一號偵查卷第三六、三七│                        │
│    │      │        │            │宗祐所駕駛之│            │  頁）、原審（見第六五號│                        │
│    │      │        │            │車牌號碼三六│            │  卷第九、一○頁、第九三│                        │
│    │      │        │            │六九—ＫＶ號│            │  七號卷一第六頁、第九三│                        │
│    │      │        │            │自用小客車車│            │  ○七號院卷(第三、四、 │                        │
│    │      │        │            │內          │            │  四二頁）之自白        │                        │
│    │      │        │            │            │            │２證人黃馨慧於警詢（見第│                        │
│    │      │        │            │            │            │  0000000000號│                        │
│    │      │        │            │            │            │  警卷第一四頁）、偵查（│                        │
│    │      │        │            │            │            │  見第三三○一號偵查卷第│                        │
│    │      │        │            │            │            │  五五頁）之證言        │                        │
│    │      │        │            │            │            │３證人黃馨慧指認犯罪嫌疑│                        │
│    │      │        │            │            │            │  人紀錄表（見第三三○一│                        │
│    │      │        │            │            │            │  號偵查卷第四九頁）    │                        │
│    │      │        │            │            │            │４原審九十九年度聲監字第│                        │
│    │      │        │            │            │            │  一三八號通訊監察書（見│                        │
│    │      │        │            │            │            │  第三三○○號偵查卷第一│                        │
│    │      │        │            │            │            │  四四、一四五頁）      │                        │
│    │      │        │            │            │            │５門號000000000│                        │
│    │      │        │            │            │            │  ○、000000000│                        │
│    │      │        │            │            │            │  六行動電話申請人資料（│                        │
│    │      │        │            │            │            │  見第九三七號卷一八六、│                        │
│    │      │        │            │            │            │  八七頁）              │                        │
│    │      │        │            │            │            │６被告以其持用門號○九八│                        │
│    │      │        │            │            │            │  0000000行動電話│                        │
│    │      │        │            │            │            │  與證人黃馨慧持用門號○│                        │
│    │      │        │            │            │            │  000000000行動│                        │
│    │      │        │            │            │            │  電話聯絡販賣第三級毒品│                        │
│    │      │        │            │            │            │  愷他命事宜之通訊監察譯│                        │
│    │      │        │            │            │            │  文（見第三三○一號偵查│                        │
│    │      │        │            │            │            │  卷第二八頁）          │                        │
│    │      │        │            │            │            │                        │                        │
├──┼───┼────┼──────┼──────┼──────┼────────────┼────────────┤
│二  │江嘉偉│陳子欣  │九十九年四月│嘉義市○○路│五百元（一包│１被告江嘉偉於警詢（見第│江嘉偉販賣第三級毒品，處│
│    │      │        │十八日凌晨零│八五度Ｃ店前│）          │  三三○○號偵查卷第七頁│有期徒刑壹年月，未扣案│
│    │      │        │時十五分許（│，江嘉偉所駕│            │  ）、偵查（見第三三○○│之販賣第三級毒品所得新臺│
│    │      │        │起訴書誤載為│駛之車牌號碼│            │  偵查卷第三○、三二頁）│幣伍佰元沒收，如全部或一│
│    │      │        │同日凌晨零時│九七七五—Ｑ│            │、原審（見第六六號卷第一│部不能沒收時，以其財產抵│
│    │      │        │二十分許）  │Ｂ號自用小客│            │  ○頁、第九三七號卷一第│償之。                  │
│    │      │        │            │車內        │            │  四○頁、第九三七號卷二│                        │
│    │      │        │            │            │            │  第四、四二、四三頁）之│                        │
│    │      │        │            │            │            │  自白                  │                        │
│    │      │        │            │            │            │２證人陳子欣於警詢（見第│                        │
│    │      │        │            │            │            │  三三○○號偵查卷第八三│                        │
│    │      │        │            │            │            │  頁）、偵查（見第三三○│                        │
│    │      │        │            │            │            │  ○號偵查卷第一○○、一│                        │
│    │      │        │            │            │            │  ○一頁）之證言        │                        │
│    │      │        │            │            │            │３證人陳子欣指認犯罪嫌疑│                        │
│    │      │        │            │            │            │  人紀錄表（見第三三○○│                        │
│    │      │        │            │            │            │  號偵查卷第八八頁）    │                        │
│    │      │        │            │            │            │４原審九十九年度聲監字第│                        │
│    │      │        │            │            │            │  一三八號通訊監察書（見│                        │
│    │      │        │            │            │            │  第三三○○號偵查卷第一│                        │
│    │      │        │            │            │            │  四四、一四五頁）      │                        │
│    │      │        │            │            │            │５門號000000000│                        │
│    │      │        │            │            │            │  ○、000000000│                        │
│    │      │        │            │            │            │  七行動電話申請人資料（│                        │
│    │      │        │            │            │            │  見第九三七號卷一第八五│                        │
│    │      │        │            │            │            │  、八六頁）            │                        │
│    │      │        │            │            │            │６被告以其持用門號○九八│                        │
│    │      │        │            │            │            │  0000000行動電話│                        │
│    │      │        │            │            │            │  與證人陳子欣持用門號○│                        │
│    │      │        │            │            │            │  000000000行動│                        │
│    │      │        │            │            │            │  電話聯絡販賣第三級毒品│                        │
│    │      │        │            │            │            │  愷他命事宜之通訊監察譯│                        │
│    │      │        │            │            │            │  文（見第三三○○號偵查│                        │
│    │      │        │            │            │            │  卷第一一、一二頁）    │                        │
│    │      │        │            │            │            │                        │                        │
├──┼───┼────┼──────┼──────┼──────┼────────────┼────────────┤
│三  │江嘉偉│戴琮祐  │九十九年四月│嘉義市○○街│一千元（一包│１被告江嘉偉於警詢（見第│江嘉偉共同販賣第三級毒品│
│    │吳宗祐│        │十八日凌晨三│附近巷內（起│）          │  三三○○號偵查卷第八頁│，處有期徒刑貳年拾月，扣│
│    │      │        │時十五分許（│訴書誤載為嘉│            │  ）、偵查（見第三三○○│案之ＳＡＭＳＵＮＧＡＮＹ│
│    │      │        │起訴書誤載為│義市西區美源│            │  號偵查卷第三一、三二頁│ＣＡＬＬ牌行動電話壹支沒│
│    │      │        │同日凌晨三時│里新庄一○四│            │  ）、原審（見第六六號卷│收；未扣案之共同販賣第三│
│    │      │        │二十分許）  │號前），江嘉│            │  第一○頁、第九三七號卷│級毒品所得新臺幣壹仟元應│
│    │      │        │            │偉所駕駛、搭│            │  一第四○頁、九三七號卷│與吳宗祐連帶沒收，如全部│
│    │      │        │            │載吳宗祐之車│            │  二第四四三頁）之自白、│或一部不能沒收時，以江嘉│
│    │      │        │            │牌號碼九七七│            │２被告吳宗祐於原審（見第│偉、吳宗祐之財產連帶抵償│
│    │      │        │            │五—ＱＢ號自│            │  九三七號卷一第六○頁、│之。                    │
│    │      │        │            │用小客車內  │            │  第九三七號卷二第三、一│                        │
│    │      │        │            │            │            │  六、四○頁）          │                        │
│    │      │        │            │            │            │３證人戴琮祐於警詢（見第│                        │
│    │      │        │            │            │            │  三三○○號偵查卷第一○│                        │
│    │      │        │            │            │            │  四至一○六頁）、偵查（│                        │
│    │      │        │            │            │            │  見第三三○○號偵查卷第│                        │
│    │      │        │            │            │            │  一二三、一二四頁）之證│                        │
│    │      │        │            │            │            │  言                    │                        │
│    │      │        │            │            │            │４證人戴琮祐指認犯罪嫌疑│                        │
│    │      │        │            │            │            │  人紀錄表（見第三三○○│                        │
│    │      │        │            │            │            │  號偵查卷第一○八頁）  │                        │
│    │      │        │            │            │            │５原審九十九年度聲監字第│                        │
│    │      │        │            │            │            │  一三八號通訊監察書（見│                        │
│    │      │        │            │            │            │  第三三○○號偵查卷第一│                        │
│    │      │        │            │            │            │  四四至一四五頁）      │                        │
│    │      │        │            │            │            │６門號000000000│                        │
│    │      │        │            │            │            │  ○、000000000│                        │
│    │      │        │            │            │            │  四行動電話申請人資料（│                        │
│    │      │        │            │            │            │  見原審第九三七號卷一第│                        │
│    │      │        │            │            │            │  八五、八六頁）        │                        │
│    │      │        │            │            │            │７被告吳宗祐、江嘉偉以其│                        │
│    │      │        │            │            │            │  持用門號0000000│                        │
│    │      │        │            │            │            │  七四○行動電話與證人戴│                        │
│    │      │        │            │            │            │  琮祐持用門號○九八二二│                        │
│    │      │        │            │            │            │  六九六九四行動電話聯絡│                        │
│    │      │        │            │            │            │  販賣第三級毒品愷他命事│                        │
│    │      │        │            │            │            │  宜之通訊監察譯文（見第│                        │
│    │      │        │            │            │            │  三三○○號偵查卷第一○│                        │
│    │      │        │            │            │            │  九頁）                │                        │
│    │      │        │            │            │            │                        │                        │
└──┴───┴────┴──────┴──────┴──────┴────────────┴────────────┘